# 资产归属问题

提问人：娜 123 时间：2023-03-02 10:41:
公司购入在建工程，合同规定买方为A公司，但最终用户为B公司，工程施工所在地为B公司，请问入账是入在A公司还是B公司？

回答人：chenyiwei
考虑以下问题：
1 、A于B之间是什么关系？为何会有这种“买方为A公司，但最终用户为B公司”的安排？
2 、该资产是否以后一直在B公司，由B公司使用？A公司是否可能在某些条件下收回？
3 、该资产日后的使用是否由B公司主导（即B公司可自行决定如何使用该资产，包括将其出售、对外投资等）？是否仅可依据A公司给B公司的订单生产所订购的产品，而不能用于其他用途？